【裁判字號】    97,交簡上,43
【裁判日期】    970513
【裁判案由】    過失傷害
【裁判全文】
臺灣桃園地方法院刑事判決            97年度交簡上字第43號
上  訴  人  臺灣桃園地方法院檢察署檢察官
被      告  甲○○
上列上訴人因被告過失傷害案件，不服中華民國96年12月31日本
院96年度桃交簡字第4848號第一審刑事簡易判決（聲請簡易判決
處刑書案號：臺灣桃園地方法院檢察署96年度偵字第17110 號）
，提起上訴，本院管轄之第二審合議庭判決如下：
    主      文
上訴駁回。
甲○○緩刑貳年。
    事實及理由
一、本案經本院管轄之第二審合議庭審理結果，認原審以被告甲
    ○○所犯刑法第284條第1項前段之過失傷害罪，處有期徒刑
    3月，如易科罰金，以新臺幣（下同）1,000元折算1 日，經
    核其認事用法及量刑均無不當，應予維持，並引用原審刑事
    簡易判決書記載之事實、證據及理由（如附件，含檢察官聲
    請簡易判決處刑書）。
二、上訴人提起本件上訴意旨略以：被告甲○○於民國96年9月6
    日違規肇事撞傷告訴人乙○○後，迄今未付任何醫藥費，對
    告訴人不聞不問，且於法院審理期間更堅決表示，若保險公
    司不願負擔醫藥費，被告亦不願負擔，此舉豈可認被告有悔
    改事實？而告訴人為體育老師，因車禍導致行動不便，需復
    健治療，日後亦無法參加武術比賽，無從恢復原生活，爰請
    求從重量刑。惟按，法官於有罪判決如何量處罪刑，甚或是
    否宣告緩刑，均為實體法賦予審理法官裁量之刑罰權事項，
    法官行使此項裁量權，自得依據個案情節，參酌刑法第57條
    所定各款犯罪情狀之規定，於法定刑度內量處被告罪刑；除
    有逾越該罪法定刑或法定要件，或未能符合法規範體系及目
    的，或未遵守一般經驗及論理法則，或顯然逾越裁量，或濫
    用裁量等違法情事之外，並不得任意指摘其量刑違法，最高
    法院80年臺非字第473 號、75年臺上字第7033號、72年臺上
    字第6696號、72年臺上字第3647號著有判例可資參照。準此
    ，法官量刑，如非有上揭明顯違法之情事，自不得擅加指摘
    其違法或不當。經查，原審審酌被告違反規定而在劃有分向
    限制線之路段違規迴車，乃肇生本件車禍，其違背駕車時應
    盡注意義務之過失情節嚴重，另因此致擔任國中體育教師之
    告訴人受有本件身體傷害，對告訴人而言肇生損害不可謂不
    輕，且案發迄今猶未與告訴人達成和解或賠償損害，量刑自
    不宜從輕；惟犯後坦認犯行，態度非惡，又本罪之最重本刑
    為有期徒刑6 月等一切情狀，本院認聲請人求處被告有期徒
    刑5月，稍嫌過重，爰量處有期徒刑3月，並諭知易科罰金之
    折算標準，經核並無不合。執以，原審已審究被告犯後未與
    告訴人達成和解或賠償醫藥費，告訴人為體育老師，所生損
    害非輕，而本件刑法第284條第1項後段過失傷害罪之最重本
    刑為有期徒刑6月，並兼衡一切情狀，量處有期徒刑3月，已
    就上訴人所指各項事由為斟酌，依上說明，自難再憑此指摘
    原審量刑有何不當之情。是原審認事用法均無不當，上訴人
    提起本件上訴，為無理由，應予駁回。
三、末查，被告甲○○前未曾因故意犯罪受有期徒刑以上刑之宣
    告，此有臺灣高等法院被告前案紀錄表1 份在卷可按，其因
    一時失慮，駕駛車輛肇事，然事後已與告訴人調解成立，約
    定賠償告訴人60萬元，現已給付30萬元等情，有本院97年度
    附民移調字第35號調解筆錄、本院辦理刑事案件電話紀錄查
    詢表各1 份在卷可稽，執以，被告因本件已承擔應負之民事
    賠償責任，倘未依約履行時，告訴人亦得執以此一調解筆錄
    作為強制執行之執行名義，已足保障其權益，堪認被告經此
    偵審程序及刑之宣告後，日後行為舉止自當知所警惕，信無
    再犯之虞，本院因認前開宣告之刑，以暫不執行為適當，爰
    併宣告緩刑2年，以啟自新。
據上論斷，應依刑事訴訟法第455條之1 第1項、第3項、第368條
、第373條，刑法第74條第1項第1款，判決如主文。
本案經檢察官丁俊成到庭執行職務。
中    華    民    國    97    年    5     月    13    日
                  刑事第六庭  審判長法  官  黃梅淑
                                    法  官  宣玉華
                                    法  官  黃翊哲
以上正本證明與原本無異。
本件不得上訴。
                                    書記官  劉霜潔
中    華    民    國    97    年    5     月    13    日


司法院資訊處製作；財團法人民間司法改革基金會備份。
